臺灣臺北地方法院民事判決
　　　　　　　　　　　　　　　　  110年度北簡字第6072號
原      告  俐泓實業有限公司

法定代理人  葉韋良  
被      告  九井廣告股份有限公司

法定代理人  林坤明  
訴訟代理人  孫祥隆  

上列當事人間請求給付貨款事件，本院於民國110年10月28日言
詞辯論終結，判決如下：
    主      文
被告應給付原告新臺幣貳拾壹萬玖仟肆佰伍拾元，及自民國一一
０年二月九日起至清償日止，按週年利率百分之五計算之利息。
訴訟費用由被告負擔。
本判決得假執行。但被告以新臺幣貳拾壹萬玖仟肆佰伍拾元為原
告預供擔保，得免為假執行。
    事實及理由
一、原告起訴主張：被告前承辦臺南市政府文化局「2020年安平
    港國際歷史風景區大型文化觀光活動案」（下稱系爭活動）
    有關之行銷及招商計畫，而於民國109年7月9日透過其行銷
    顧問即訴外人歐政良向原告訂購T恤總計1,100件（下稱系爭
    貨品），每件單價計新臺幣（下同）190元，貨款含稅金額
    為21萬9,450元（計算式：1,100件×190元×〈1＋5％〉＝21萬9,45
    0元）。又原告因顧慮參與活動人數過多，造成T恤供應不足
    ，故超額出貨1,094件予被告，而此部分若售出則仍以190計
    價，總計原告共計出貨2,194件T恤（下稱系爭貨品）予被告
    。其後，原告分別於109年7月17日、7月24日、7月31日將系
    爭貨品委託嘉里大榮物流貨運公司運送至被告指定之收貨地
    址即臺南市○○區○○路000巷0號，並由被告公司員工簽收。詎
    料，原告於系爭活動結束後向被告請款21萬9,450元，被告
    迄今仍未給付，爰依買賣契約法律關係提起本件訴訟等語。
    並聲明：被告應給付原告21萬9,450元，及自起訴狀繕本送
    達翌日起至清償日止，按週年利率5%計算之利息。
二、被告則以：系爭活動是被告與臺南市政府共同主辦之活動，
    由臺南市政府顧問曾碧珠委託訴外人歐政良與被告共同主辦
    ，而因歐政良並非被告公司員工，遂要求被告為其印製名片
    以利其找尋贊助商。又系爭貨品為歐政良自行訂購，報價單
    亦為歐政良所簽，被告僅負責代為收貨及現場販售等工作，
    並未參與向原告訂購系爭貨品之情事，被告亦未主動規畫製
    作、販售系爭貨品，而被告所為之報價、決定製作數量及簽
    約等工作皆為配合歐政良之指示等語，資為抗辯。並聲明：
    原告之訴駁回。
三、經查，被告於109年6月1日與臺南市政府文化局簽約並承辦
    系爭活動之行銷、招商計畫等情，此有臺南市政府文化局10
    9年6月11日南市文運字第1090715414號函（下稱系爭函文）
    在卷可稽（見本院卷第13頁），核屬相符，且為兩造所不爭
    執，堪信為真實。
四、得心證之理由：
    原告主張被告前承辦系爭活動而透過其公司之行銷顧問向原
    告訂購系爭貨品，且系爭貨品已全數交由被告簽收，業據提
    出系爭函文、歐政良之名片（下稱系爭名片）、訂購單、客
    戶簽收單及副料出口明細表等件為證（見本院卷第13至23頁
    ）。然為被告所否認，辯稱系爭貨品是歐政良自行訂購，其
    僅負責收貨及現場販售等工作，且其所為之報價、決定製作
    數量及簽約等工作皆為配合歐政良之指示云云。惟查，參諸
    原告提出歐政良所交付予伊之名片，其上載有「九井城市文
    化創意行銷〝規劃團隊〞」等文字（見本院卷第14-1頁），且
    被告亦自承確實有印製系爭名片供歐政良對外使用，系爭名
    片上併載有被告公司地址（見本院卷第14-1頁）；又參以原
    告自承有收受系爭貨品及於現場販售之情形（見本院卷第68
    頁）；另參以證人歐政良到庭證稱：我於109年7月從事房地
    產工作，但當時被告有找我擔任行銷顧問，負責推廣系爭活
    動，找尋贊助廠商，但沒有領薪水，而本院卷第14-1頁是我
    擔任被告公司顧問時，被告幫我印製的名片，本院卷第15頁
    是我的簽名，當時因被告承接系爭活動，已經很緊急快開幕
    ，所以我就幫忙介紹原告幫被告承作系爭活動的衣服，當時
    3方關係都很要好，被告就叫我幫他確認訂購衣服的數量，
    所以我才在第15頁簽我的名字，且因為衣服是被告設計的，
    也是被告要用的，是被告訂來賣的，而當時我是被告的總顧
    問，所以我才會在訂單上寫上九井廣告4個字。而衣服的設
    計是被告公司的設計師跟原告法定代理人接洽，我沒有介入
    ，後來貨是直接送到安北路331號的東興洋行的活動會場，
    因系爭活動就是在東興洋行的整個區域，後來衣服就由被告
    銷售，包括開價、銷售的數量、我也沒有過問，也沒有拿過
    任何衣服，銷售金額也沒有拿到，被告也從來沒有跟我對帳
    過，後來原告要請款有問我，我才去問被告狀況如何，被告
    才說賣的不好，但我後來也沒有再跟被告互動，且賣多少數
    量、退多少數量我也不知道，而當時跟原告訂購本院卷第15
    頁的數量後，我有跟被告老闆林坤明陳報等語（見本院卷第
    85至86頁）。基上，堪認原告主張為真實。至被告辯稱其所
    為之報價、決定製作數量及簽約等工作皆為配合歐政良之指
    示，惟未提出相關證據舉證說明，自難憑採。從而，原告依
    買賣契約法律關係請求被告給付21萬9,450元，及自起訴狀
    繕本送達翌日即110年2月9日（見本院卷第29頁）起至清償
    日止，按週年利率5%計算之利息，為有理由，應予准許。
五、本件係就民事訴訟法第427條第1項訴訟適用簡易程序所為被
    告敗訴之判決，依同法第389條第1項第3款規定，應依職權
    宣告假執行。並依同法第392條第2項規定，依職權宣告被告
    預供擔保後，得免為假執行。
六、訴訟費用負擔之依據：民事訴訟法第78條。 
中　　華　　民　　國　　110 　年　　11　　月　　19　　日
                  臺北簡易庭  法  官  陳家淳
以上正本證明與原本無異。
如不服本判決，應於判決送達後20日內向本庭（臺北市○○○路0段
000巷0號）提出上訴狀。（須按他造當事人之人數附繕本）如委
任律師提起上訴者，應一併繳納上訴審裁判費。
中　　華　　民　　國　　110 　年　　11　　月　　25　　日
                              書記官  蘇炫綺